【裁判字號】    97,訴,1468
【裁判日期】    980206
【裁判案由】    毒品危害防制條例
【裁判全文】
臺灣臺北地方法院刑事判決              97年度訴字第1468號
公  訴  人  臺灣臺北地方法院檢察署檢察官
被      告  甲○○
                    （現於臺灣臺北監獄臺北分監執行中）
上列被告因違反毒品危害防制條例案件，經檢察官提起公訴（97
年度毒偵字第2009號），嗣於本院準備程序中，被告就起訴事實
為有罪之陳述，經本院合議庭裁定由受命法官獨任進行簡式審判
程序，判決如下：
    主      文
甲○○施用第一級毒品，處有期徒刑拾月，扣案海洛因（淨重壹
點零捌公克）沒收銷燬，包裝上開毒品之包裝袋壹個、鏟管壹支
均沒收；又施用第二級毒品，處有期徒刑肆月。應執行有期徒刑
壹年，扣案海洛因（淨重壹點零捌公克）沒收銷燬，包裝上開毒
品之包裝袋壹個、鏟管壹支均沒收。
    事      實
一、甲○○前因施用毒品，經本院以95年度毒聲字第713號裁定
    送觀察勒戒後，因無繼續施用毒品傾向，經臺灣臺北地方法
    院檢察署檢察官於民國95年11月23日以95年度毒偵字第1977
    號為不起訴處分，復因施用第一、二級毒品案件，經臺灣板
    橋地方法院檢察署檢察官以97年度毒偵字第1279號提起公訴
    。詎甲○○又分別基於施用第一、二級毒品之犯意，於97年
    6月1日某時，在其臺北市○○區○○路4段46巷82號2樓住處
    ，以將海洛因置入煙捲點燃吸食之方式施用海洛因1次，另
    以將安非他命置於玻璃球吸食器內燒烤吸食其煙霧之方式，
    施用安非他命1次。嗣於97年6月2日凌晨1時25分許，為警在
    臺北縣新店市○○路○段51之1號黎明賓館532室內查獲，並
    扣得其所有第一級毒品海洛因一包（淨重1.08公克）及撥取
    海洛因所用之鏟管1支，經警方採集其尿液送驗結果，發現
    呈現第一、二級毒品陽性反應，始悉上情。
二、案經臺北市政府警察局新店分局報告臺灣臺北地方法院檢察
    署檢察官偵查起訴，嗣於本院準備程序中，甲○○就被訴事
    實為有罪之陳述，經告以簡式審判之要旨，並聽取當事人之
    意見後，本院合議庭裁定以簡式審判程序審理。
    理      由
一、訊據被告甲○○對於上開事實坦承不諱（見本院98年1月22
    日準備程序筆錄及同日簡式審判筆錄），而被告為警查獲後
    排放採集之尿液，其送驗結果係呈現安非他命、鴉片類藥物
    陽性反應，有臺灣檢驗科技股份有限公司97年6月17日濫用
    藥物檢驗報告1紙在卷可稽（見偵查卷第42頁），此外復有
    扣案粉末1包及鏟管1支可證，該粉末經送驗結果，檢出第一
    級毒品海洛因成分（淨重1.08公克），亦有法務部調查局97
    年7月28日濫用藥物實驗室鑑定書附卷可參（見本院卷第17
    頁），足徵被告前開自白與事實相符。查被告前因施用毒品
    ，經本院以95年度毒聲字第713號裁定送觀察勒戒後，因無
    繼續施用毒品傾向，經臺灣臺北地方法院檢察署檢察官於95
    年11月23日以95年度毒偵字第1977號為不起訴處分，復因施
    用第一、二級毒品案件，經臺灣板橋地方法院檢察署檢察官
    以97年度毒偵字第1279號提起公訴等情，有臺灣高等法院被
    告前案紀錄表在卷可按，被告於本件前揭時地再次施用毒品
    之行為，屬不起訴處分後5年內多次犯施用毒品罪之情形，
    依法自應逕予追訴處罰。本件被告施用第一級毒品海洛因及
    第二級毒品安非他命之事證明確，其犯行堪以認定，應依法
    論科。
二、按海洛因及安非他命分別為毒品危害防制條例第2條第2項第
    1款、第2款明定之第一級、第二級毒品。核被告所為，係犯
    毒品危害防制條例第10條第1項之施用第一級毒品罪，及同
    條第2項之施用第二級毒品罪。被告施用前後持有第一、二
    級毒品之低度行為，為施用該種毒品之高度行為所吸收，均
    不另論罪。被告所犯上開二罪，其犯意各別，行為互殊，應
    予分論併罰。爰審酌被告前因施用毒品行為，歷經觀察、勒
    戒程序，並經追訴審判，惟仍未加警惕，復再犯本件施用毒
    品罪，其施用毒品對於社會秩序固有間接之影響，惟本質上
    尚屬自我戕害行為，暨被告之生活狀況、智識程度及犯後坦
    承犯行之態度等一切情狀，就所犯各罪分別量處如主文所示
    之刑，並定應執行刑。
三、扣案之第一級毒品海洛因（淨重1.08公克），應依毒品危害
    防制條例第18條第1項前段之規定宣告沒收銷燬；包裝上開
    毒品之包裝袋1個，具有防止毒品裸露、逸出及潮濕之功用
    ，並便於攜帶，自屬供被告施用第二級毒品犯罪所用之物，
    且該包裝袋連同袋內盛裝之毒品均屬被告所有之物，另扣案
    鏟管1支，亦係被告所有供撥取海洛因所用之物，此據被告
    供承在卷，爰依刑法第38條第1項第2款規定，就該包裝袋1
    個及鏟管1支併予宣告沒收。
據上論斷，應依刑事訴訟法第273條之1第1項、第299條第1項前
段，毒品危害防制條例第10條第1項、第2項、第18條第1項前段
，刑法第11條前段、第51條第5款、第38條第1項第2款，判決如
主文。
本案經檢察官葉惠燕到庭執行職務
中    華    民    國    98    年    2     月    6     日
                  刑事第十一庭  法  官  林庚棟
以上正本證明與原本無異。
如不服本判決，應於判決送達後10日內，向本院提出上訴狀；上
訴書狀應敘述具體理由，未敘述上訴理由者，應於上訴期間屆滿
後20日內補提上訴理由書於本院。
                                書記官  殷玉芬
中    華    民    國    98    年    2     月    9     日
附錄本案論罪科刑法條全文
毒品危害防制條例第10條：
施用第一級毒品者，處6月以上5年以下有期徒刑。
施用第二級毒品者，處3年以下有期徒刑。


司法院資訊處製作；財團法人民間司法改革基金會備份。
